【裁判字號】    90,交訴,36
【裁判日期】    900718
【裁判案由】    過失致死
【裁判全文】
臺灣板橋地方法院刑事判決                            九十年度交訴字第三六號
    公  訴  人  臺灣板橋地方法院檢察署檢察官
    被      告  丁○○
右列被告因過失致死案件，經檢察官提起公訴（八十九年度偵字第一五０一八號），
本院判決如左：
    主  文
丁○○從事業務之人，因業務上之過失致人於死，處有期徒刑柒月。緩刑參年。
    事  實
一、丁○○係景陽化工廠股份有限公司（下稱景陽公司）之送貨司機，以駕駛小貨車
    載運貨物為業，為從事駕駛業務之人，於民國八十八年九月十四日十三時三十分
    許，駕駛景陽公司所有牌照ＣＳ－０二五六號自小貨車，在臺北縣三重市○○○
    路三十一號卸貨完畢後，復駕駛該車欲跨越臺北縣三重市○○○路○道分向線左
    轉沿正義南路往正義北路方向行駛時，應注意車前狀況，隨時採取必要之安全措
    施，以預防危險之發生，而依當時天候、視線等情，又無不能注意之情事，竟疏
    未注意及此，貿然左轉前行，適有路人甲○○欲在其前方穿越正義南路，丁○○
    見狀閃避不及，而撞及甲○○，致甲○○倒地翻滾，因而受有顱骨骨折、硬腦膜
    下出血及多發顱內出血等傷害，經送醫急救後，延至同年月十九日二十一時許不
    治死亡。丁○○於肇事後，於未被有偵查犯罪職權之機關或公務員發覺前，即主
    動向前往肇事現場處理尚不知肇事人之臺北縣警察局三重分局大同派出所警員丙○坦承其為肇事人而自首，嗣並接受裁判。
二、案經被害人甲○○之弟乙○○訴由臺灣板橋地方法院檢察署檢察官偵查起訴。
    理  由
一、訊據被告丁○○對其於右揭時、地，駕駛景陽公司所有牌照ＣＳ－０二五六號自
    小貨車，未注意車前狀況致肇事，使被害人甲○○因而受有顱骨骨折、硬腦膜下
    出血及多發顱內出血等傷害，經送醫急救後，延至同年月十九日二十一時許不治
    死亡之事實，於本院審理中坦承不諱（見本院九十年七月日日審理筆錄），並有
    肇事現場草圖、交通事故處理紀錄簿各一份及照片六張在卷可稽。而被害人甲○○因本件車禍致顱骨骨折、硬腦膜下出血及多發顱內出血等傷害而死亡，亦經臺
    灣板橋地方法院檢察署檢察官督同檢驗員相驗無訛，製有驗斷書、勘驗筆錄、相
    驗屍體證明書各一件，及行政院國軍退除役官兵輔導委員會台北榮民總醫院八十
    九年九月二十六日（八九）北總行字第０七六六四號函及所附附件（甲○○病歷
    影本一份）在卷足憑。
二、按汽車行駛時，駕駛人應注意車前狀況，：：並隨時採取必要之安全措施，道路
    交通安全規則第九十四條第三項分別定有明文。被告乃領有職業大貨車駕駛執照
    之汽車駕駛人，經其供明在卷，並經本院當庭查閱屬實（見本院九十年五月二日
    訊問筆錄），則其駕駛自小貨車左轉行經上開路段，理應注意車前狀況，並隨時
    採取必要之安全措施，以預防危險之發生。詎其於上開路段行駛時，竟疏未注意
    被害人甲○○在其前方穿越馬路，貿然向前行駛，致其所駕駛之自小貨車撞及被
    害人甲○○，其違反上開道路交通安全規則之規定甚明。且肇事當時天候視線均
    良好等情，亦據被告於警訊中供明在卷（見八十八年度相字第九七九號相驗卷第
    三頁正面），並無不能注意之情事，被告竟疏未注意依前揭規定駕車，肇致本件
    車禍，自難辭過失之責。而被害人確因本件車禍死亡，已詳如前述，則被告之過
    失犯行與被害人之死亡間，顯有相當因果關係，是被告之過失犯行堪以認定。
三、被告丁○○係景陽公司之送貨司機，以駕駛小貨車載運貨物為業，經其供明在卷
    並有景陽公司送貨單影本一紙在卷足參（見前開相驗卷第九頁），為從事駕駛業
    務之人，其於執行業務中開車肇事，致人於死，核其所為，應成立刑法第二百七
    十六條第二項之業務過失致人於死罪。又被告於肇事後於未被有偵查犯罪職權之
    機關或公務員發覺前，即主動向前往現場處理尚不知何人肇事之臺北縣警察局三
    重分局大同派出所警員丙○坦承其為肇事人等情，有本院查詢被告是否自首回函
    一件附卷可稽，為對於未發覺之罪自首而受裁判，應依法減輕其刑。爰審酌被告
    於犯罪後已於本院審理中坦承犯行，表示悔意之態度，及被告已與被害人之弟乙○○達成民事和解，共計賠償新台幣一百七十萬元（保險公司支付一百二十萬元
    ，景陽公司賠償五十萬元），經被害人之弟乙○○於本院陳明（見本院九十年三
    月二十六日訊問筆錄），並經本院以電話向告訴代理人查詢無訛（見本院九十年
    七月四日審理筆錄），另有支票影本一紙在卷可參，應認已有完全悔悟等一切情
    狀，量處如主文所示之刑，以示懲儆。又被告丁○○雖前於七十七年因犯竊盜罪
    ，經台灣桃園地方法院以七十七年度易字第一０七七號判處有期徒刑十月，緩刑
    四年，七十七年十月十三日確定，緩刑期滿，緩刑之宣告未經撤銷，其刑之宣告
    失其效力，有臺灣高等法院檢察署刑案紀錄簡覆表及台灣高等法院被告全國前案
    紀錄表各一紙存卷可參，其因一時疏忽，致罹刑章，犯後已深知悔悟，事後亦與
    被害人家屬達成和解，其歷經此次偵審程序及科刑判決之教訓後，當已知所警惕
    ，而無再犯之虞，故本院認上開對其宣告之刑，以暫不執行為適當，爰併宣告緩
    刑三年，以啟自新。
據上論斷，應依刑事訴訟法第二百九十九條第一項前段、刑法第二百七十六條第二項
、第六十二條前段、第七十四條第一款、罰金罰鍰提高標準條例第一條前段，判決如
主文。
本案經檢察官郭緯中到庭執行職務
中    華    民    國        九十      年      七      月      十八      日
                                          臺灣板橋地方法院交通法庭
                                              法  官  劉  大  衛
右正本證明與原本無異。
如不服本判決，應於判決送達後十日內向本院提出上訴狀。
                                              書記官  蕭  興  南
中      華      民      國      九十      年      七      月  二十三    日
附錄本案論罪科刑法條全文：
刑法第二百七十六條
因過失致人於死者，處二年以下有期徒刑、拘役或二千元以下罰金。
從事業務之人，因業務上之過失犯前項之罪者，處五年以下有期徒刑或拘役，得併科
三千元以下罰金。


司法院資訊處製作；財團法人民間司法改革基金會備份。
